【裁判字號】    90,簡上,122
【裁判日期】    900831
【裁判案由】    毀棄損壞等
【裁判全文】
臺灣高雄地方法院刑事判決                          九十年度簡上字第一二二號
    上  訴  人  乙○○
    即  被  告
右列上訴人因毀棄損壞等案件，不服台灣高雄地方法院高雄簡易庭於中華民國九十年
一月十六日以八十九年度雄簡字第一五一七號所為之第一審簡易判決（聲請簡易判決
處刑案號：台灣高雄地方法院檢察署八十九年度偵字第二四九六八號）提起上訴，本
院判決如左：
    主  文
上訴駁回。
    事  實
一、乙○○前曾於民國八十七年間因竊盜案件，經台灣高雄地方法院判處有期徒刑一
    年確定，於八十九年三月九日執行完畢，仍不知悔改。乙○○於八十九年十一月
    四日凌晨一時許，基於侵入住宅及毀損之犯意，未經許可，持自行拷貝之鑰匙，
    無故侵入高雄市○○區○○路二八八巷二十四號甲○○住宅內，並經甲○○令其
    退去，而仍滯留，雙方亦發生爭吵，於甲○○正打電話欲叫其丈夫回上址處理時
    ，乙○○見狀即將甲○○所有之電話聽筒及電視遙控器摔壞，致令不堪使用，足
    生損害於甲○○。
二、案經甲○○訴由高雄市政府警察局三民第二分局移送台灣高雄地方法院檢察署檢
    察官聲請簡易判決處刑。
    理  由
一、訊據被告乙○○固坦認確有於右揭時、地前去上址告訴人甲○○住宅內，經甲○
    ○令其退去，而仍滯留，並造成電話聽筒及電視遙控器損壞之事實不諱，惟矢口
    否認上開犯行，辯稱：當天伊係先打電話予甲○○稱欲談事情，是甲○○開門讓
    伊進去的，後甲○○見伊有喝酒，不願意與伊商談，叫伊回去，但當時伊已酒醉
    ，在該處睡著了，並非故意不離去，又於甲○○打電話時，伊不小心撥到電話聽
    筒，並不小心坐到電視遙控器，而造成電話聽筒及電視遙控器損壞，伊並非故意
    要弄壞的云云。然查：右揭事實，業據證人即被害人甲○○於警訊及偵、審時證
    述甚詳，其證稱：於八十九年十一月四日凌晨一時許，當時伊在住處房間內睡覺
    ，突見被告坐在伊床邊，被告係伊先生之員工，是被告自行拷貝伊住處鑰匙開門
    進來的，伊見狀即命被告離去，但被告不肯，雙方並發生爭吵，伊拿起電話打給
    伊先生欲叫他回來處理時，被告就將電話摔壞，且將電視遙控器摔壞等語，復於
    偵查時檢察官當庭勘驗遙控器已裂開，告訴人甲○○已將電話聽筒換新等情明確
    （見偵卷八十九年十一月二十日訊問筆錄），又被告於警訊時供稱：「我打電話
    給她（甲○○），然後她開門讓我進去，我即進入她的房間，叫她至一樓我要跟
    她談話。」準此，苟如被告所言，係其先打電話予告訴人甲○○，並由甲○○開
    門使其進入，則被告進入上址時，既由甲○○開門，豈須再進入甲○○之房間叫
    甲○○至一樓與其談話？且告訴人為一女子並其丈夫當時亦不在上址住處，豈會
    於凌晨一時許之深夜時分，主動開門使僅為其員工之被告進入其住處？又被告明
    知告訴人正打電話予其夫，如被告並非欲加以阻止，而將電話聽筒持之摔壞，豈
    會撥打到告訴人手持之電話聽筒？復電視遙控器如非被告持之摔壞，焉會僅因被
    告不小心坐到上開遙控器，即造成該遙控器裂開之損壞？綜上，被告應係未經告
    訴人許可，持自行拷貝之鑰匙，無故侵入上址告訴人住宅，並經告訴人令其退去
    ，而仍滯留，且因當時告訴人命其離去，雙方發生爭吵，被告基於毀損之犯意，
    將告訴人所有之電話聽筒及電視遙控器摔壞之事實，堪予認定。從而，被告所辯
    上情，顯係事後推諉之詞，不足採信；是本件事證明確，被告上開犯行，已堪認
    定。
二、核被告乙○○所為，係犯刑法第三百零六條之侵入住居罪及第三百五十四條之毀
    損罪。其所犯上開二罪間，有方法結果之牽連關係，應從重依第三百五十四條之
    毀損罪處斷。被告前因竊盜案件，經台灣高雄地方法院判處有期徒刑一年確定，
    於八十九年三月九日執行完畢，有台灣高等法院被告全國前案紀錄表可按，其於
    有期徒刑執行完畢後五年以內再犯有期徒刑以上之罪，為累犯，依法加重其刑。
    原審依刑法第三百零六條、第三百五十四條、第五十五條、修正後第四十一條第
    一項（原審漏載第一項）、罰金罰鍰提高標準條例第一條前段、第二條，量處有
    期徒刑四月，並依法諭知如易科罰金以三百元折算一日之折算標準，認事用法洵
    無不當，量刑亦稱妥適。被告上訴意旨否認犯罪，空言指摘原判決不當，並無可
    採，其上訴為無理由，應予駁回。
三、末按，於上訴人行為之後，刑法第四十一條業於九十年一月十日修正公布施行，
    並於同年月十二日生效，依修正前之刑法第四十一條規定：「犯最重本刑為三年
    以下有期徒刑以下之刑之罪，而受六個月以下有期徒刑或拘役之宣告，因身體、
    教育、職業或家庭之關係，執行顯有困難者，得以一元以上三元以下折算罰金」
    ，惟修正後之刑法第四十一條第一項規定「犯最重本刑為五年以下有期徒刑以下
    之刑之罪，而受六個月以下有期徒刑或拘役之宣告，因身體、教育、職業或家庭
    之關係或其他正當理由，執行顯有困難者，得以一元以上三元以下，易科罰金。
    但確因不執行所宣告之刑，難收矯正或難以維持法秩序者，不在此限」。比較上
    開新舊法，修正後之刑法第四十一條第一項就得宣告易科罰金之範圍較修正前之
    舊法為廣，是依刑法第二條第一項前段規定，自應適用裁判時之法律即修正後之
    刑法第四十一條第一項規定宣告易科罰金之折算標準。原審於判決時未併予比較
    新舊法，應予補充，併此敘明。另被告前因竊盜案件，經台灣高雄地方法院判處
    有期徒刑一年確定，於八十九年三月九日執行完畢，竟不知謹言慎行，再為本件
    犯行，為累犯，已如前述，是被告雖事後與告訴人達成民事和解，並取得告訴人
    之原諒，有和解書影本乙紙在卷足憑，惟揆諸刑法第七十四條之規定，尚不得宣
    告緩刑，附予敘明。
據上論斷，應依刑事訴訟法第四百五十五條之一第三項、第三百六十八條，判決如主
文。
本案經檢察官楊慶瑞到庭執行職務。
中      華  民      國      九十    年      八    月      三十一    日
                                  臺灣高雄地方法院刑事第六庭
                                      審判長法  官    趙家光
                                            法  官    李怡諄
                                            法  官    洪榮家
右正本證明與原本無異。
本件判決不得上訴。
                                             書記官    陳寰瑛
中      華      民      國      九十    年      八    月      三十一    日
附錄本案論罪科刑法條全文：
刑法第三百零六條第一項：
  無故侵入他人住宅、建築物或附連圍繞之土地或船艦者，處一年以下有期徒刑、拘
  役或三百以下罰金。
  無故隱匿其內，或受退去之要求而仍留滯者，亦同。
刑法第三百五十四條
  毀棄、損壞前二條以外之他人之物或令致不堪用，足以生損害於公眾或他人者，處
  二年以下有期徒刑、拘役或五百元以下罰金。


司法院資訊處製作；財團法人民間司法改革基金會備份。
